臺灣高等法院交通事件裁定　　　　　 100年度交抗字第1468號
　　抗　告　人
　　即受處分人　楊玉城
上列抗告人因違反道路交通管理處罰條例案件，不服臺灣臺北地
方法院中華民國100年10月13日所為之裁定（100年度交聲字第20
71號），提起抗告，本院裁定如下：
    主  文
抗告駁回。
    理  由
一、原裁定意旨略以：本件異議人所有之車牌號碼為BZ-2968 號
    自用小客車，於100年7月7日下午2時36分許，有停放於臺北
    市○○路○段389巷29號乙節，為異議人所不爭執，並有臺北
    市政府警察局松山分局於100年9月26日以北市警松分交字第
    10031847100號函檢送之現場舉發照片3紙在卷足憑，自信屬
    實。而觀諸卷附臺北市政府警察局松山分局檢送之現場照片
    ，異議人所有之車牌號碼為BZ-2968 號自用小客車停放之路
    側，確繪有禁止停車之紅色實線，異議人雖辯稱該巷道並未
    有劃紅線禁止停車，違規相片顯示之紅漆線係該住宅門口自
    劃紅線，非臺北市警察局指定禁停紅線云云，然經原審檢附
    本件採證照片向臺北市交通管制工程處查詢，該處於100年1
    0 月5日以北市交工程字第10032935800號函復原審，異議人
    於上開時間停放車牌號碼為BZ-2968 號自用小客車之處所，
    確經該處於100年4月25日繪設禁止時停車紅線列管，是異議
    人之違規停車之情事已甚為明確，異議人上開所辯，自不足
    採。從而，原處分機關依道路交通管理處罰條例第56條第 1
    項第1 款及違反道路交通管理事件統一裁罰基準表之規定，
    裁處異議人罰鍰900 元，於法自無不合，異議人之異議為無
    理由，應予駁回。
二、本件抗告意旨略以：臺北市○○路○段389巷之巷內並無紅線
    禁止停車，但彎角處均劃有紅線禁止停車，在住宅門口通路
    係由住戶自設紅線以保持暢通，並無與其他紅線連接。抗告
    人所有車牌號碼BZ-2968 之車輛當時係停在住宅門口，無妨
    礙交通，無停放於紅線上，依據抗告人繪製現況圖顯示其並
    無違規，他人車輛停放於巷內亦無違規。舉發之違規相片僅
    顯示車頭部分停放於住宅門口之自繪紅線上，車身後半部3/
    4 停放處均無紅線顯示，可證抗告人所有車牌號碼 BZ-2968
    之車輛當時並未全車停放在紅線處，請出示該路段有全線均
    劃有紅線等相片，以讓抗告人心服云云。
三、經查：
  (一)按汽車駕駛人停車時，在禁止臨時停車處所停車，處新臺幣
    600元以上1,200元以下罰鍰，道路交通管理處罰條例第56條
    第1項第1款定有明文。
  (二)本件抗告人所有之車牌號碼為BZ-2968 號自用小客車，確有
    於100年7月7日下午2時36分許，停放於臺北市○○路○段389
    巷29號，各有臺北市政府交通局交通助理員所拍攝之現場舉
    發照片2 張及臺北市政府警察局松山分局於100年9月26日以
    北市警松分交字第10031847100號函檢送之現場舉發照片3紙
    在卷足憑（見原審卷第15、25至27頁），由上開照片顯示，
    抗告人所有之車牌號碼為BZ-2968 號自用小客車所停放之路
    側，其中部分為他人之住宅門口，其他部分則確實係繪有禁
    止停車之紅色實線；且經臺北市交通管制工程處所函覆之內
    容，上開禁止時停車紅線係該處於100年4月25日所繪設列管
    ，亦有該處100 年10月5日北市交工程字第10032935800號函
    附卷可稽（見原審卷第28頁），足認抗告人確實有在禁止臨
    時停車處所停車之違規情事至明。是抗告人前揭所辯均無足
    採。
  (三)綜上，原裁定認原處分機關依道路交通管理處罰條例第56條
    第1項第1款及違反道路交通管理事件統一裁罰基準表之規定
    ，裁處異議人罰鍰900 元，於法自無不合，以抗告人之異議
    無理由而予駁回，經核尚無違誤。抗告意旨徒執陳詞，指摘
    原裁定不當，為無理由，應予駁回。
四、據上論結，應依道路交通事件處理辦法第25條，刑事訴訟法
    第412條，裁定如主文。
中    華    民    國    100    年    11    月    7    日
                  刑事第十四庭審判長法  官  張惠立
                                    法  官  遲中慧
                                    法  官  梁耀鑌
以上正本證明與原本無異。
不得再抗告。
                                    書記官  莊淑茹
中    華    民    國   100    年    11    月    8     日